【裁判字號】    94,訴,935
【裁判日期】    950510
【裁判案由】    毒品危害防制條例
【裁判全文】
臺灣基隆地方法院刑事判決               94年度訴字第935號
公  訴  人  臺灣基隆地方法院檢察署檢察官
被      告  乙○○
上列被告因違反毒品危害防制條例案件，由檢察官提起公訴（94
年度毒偵字第2149號）暨移送併辦（台灣桃園地方法院檢察署94
年度毒偵字第6623號），被告就被訴事實為有罪之陳述，本院合
議庭裁定由受命法官獨任，以簡式審判程序進行審理，判決如下
：
    主  文
乙○○連續施用第一級毒品，處有期徒刑柒月，海洛因壹包（淨
重零點零捌公克，空包裝重零點壹伍公克）沒收銷燬、注射針筒
壹支沒收；又施用第二級毒品，處有期徒刑參月。應執行有期徒
刑玖月，海洛因壹包（淨重零點零捌公克，空包裝重零點壹伍公
克）沒收銷燬、注射針筒壹支沒收。
    事  實
一、乙○○前因施用毒品案件，經本院裁定觀察勒戒後，認無繼
    續施用毒品之傾向，於民國（下同）92年1月29日執行完畢
    釋放出所，經臺灣基隆地方法院檢察署檢察官於92年2月10
    日，以91年度毒偵字第2709號為不起訴處分確定。乙○○前
    於91年間，因竊盜、搶奪等案件，各經法院判處有期徒刑2
    年確定，合併應執行有期徒刑3年10月，93年11月16日假釋
    出監，95年5月8日始縮刑期滿。
二、乙○○於假釋期間猶不知悔改，且未戒除毒癮，於前開觀察
    勒戒執行完畢後五年內，仍基於施用第一級毒品海洛因之概
    括犯意，於94年5月16日，在桃園市○○路好樂迪KTV，以將
    海洛因置於香煙內之方式施用第一級毒品海洛因 1次，復於
    同年7月4日在基隆市○○區○○路1巷4號之1，以將海洛因
    置入注射針筒加水混合注射之方式，施用第一級毒品海洛因
    1 次。另基於施用第二級毒品安非他命之犯意，於94年7月4
    日，施用海洛因前，在前開處所，以將安非他命放入吸食器
    內用火燒烤吸其燻煙之方式，施用第二級毒品安非他命1次
    。乙○○先於94年5月18日，經台灣桃園地方法院檢察署觀
    護人實施受保護管束人定期採驗尿液，驗出第一級毒品陽性
    反應。再於94年7月4日23時10分許，經警持搜索票，在基隆
    市○○區○○路1巷4號之1搜索，扣得第一級毒品海洛因1包
    （淨重0.08公克，空包裝重0.15公克），邱德成所有，預備
    供施用第一級毒品用之未曾使用過之注射針筒1支。
二、案經基隆市警察局第三分局報請臺灣基隆地方法院檢察署檢
    察官偵查起訴暨台灣桃園地方法院檢察署移送併辦。
    理  由
一、查本件被告乙○○所犯者非為死刑、無期徒刑、最輕本刑為
    3年以上有期徒刑之罪或高等法院管轄第一審案件，其於準
    備程序進行中，先就被訴事實為有罪之陳述，經告知其簡式
    審判程序之旨，並聽取公訴人、被告之意見後，本院業已依
    刑事訴訟法第273條之1第1項之規定，裁定由受命法官獨任
    以簡式審判程序進行本案之審理。
二、上揭事實，業據被告於本院審理時坦承不諱，且被告於94年
    5月18日所採尿液檢體經檢驗結果，呈鴉片類陽性反應，於
    94年7月4日為警查獲後所採尿液檢體經檢驗結果，呈鴉片類
    、安非他命類陽性反應，此有臺灣尖端先進生技醫藥股份有
    限公司於94年5月27日、94年7月14日所製作之濫用藥物檢驗
    報告2紙（參見台灣桃園地方法院檢察署94年毒偵字第3157
    號卷第8頁、台灣基隆地方法院檢察署94年度偵字第2706號
    卷第46頁）附卷可稽。按氣相層析質譜儀分析法係現在最精
    確之檢驗法，亦有台北榮民總醫院83年3月3日（83 ）北總
    內字第0815號函可查。被告所採尿液經臺灣尖端先進生技醫
    藥股份有限公司以酵素免疫分析法初步檢驗，再以氣相層析
    質譜分析法確認後，認尿液中有毒品反應，應可憑信。再被
    告於94年7月4日為警查獲，扣案之白色粉末1包，經送請法
    務部調查局檢驗結果，含第一級毒品海洛因成分，淨重0.08
    公克，空包裝重0.15公克，此有法務部調查局94年9 月7日
    調科壹字第320003050號鑑定通知書1份（參見台灣基隆地方
    法院檢察署94年度毒偵字第2149號卷第9頁）附卷可稽。此
    外尚有被告所有，預備供施用第一級毒品用之未曾使用過之
    注射針筒1支扣案可佐，足認被告施用毒品犯行之自白與事
    實相符，堪以認定。
三、查被告前因施用毒品案件，經本院裁定觀察勒戒後，認無繼
    續施用毒品之傾向，於92年1月29日執行完畢釋放出所，經
    臺灣基隆地方法院檢察署檢察官於92年2月10日，以91年度
    毒偵字第2709號為不起訴處分確定等情，亦有臺灣高等法院
    被告前案紀錄表1份在卷足稽，其於觀察勒戒執行完畢之92
    年1月29日後之5 年內犯本件施用毒品犯行，符合毒品危害
    防制條例第23條第2項前段之規定。被告犯行事證明確，洵
    堪認定。
四、核被告所為，係犯毒品危害防制條例第10條第1項、第2項之
    施用第一級毒品、第二級毒品罪。被告施用前後持有第一級
    毒品海洛因、二級毒品安非他命之低度行為，各為其施用之
    高度行為所吸收而不另論罪。查被告2次施用第一級毒品犯
    行，時間緊接，所犯罪名、犯罪基本構成要件相同，顯係基
    於概括犯意反覆為之，應依連續犯之規定各論以一罪，並加
    重其刑。被告所犯二罪犯意各別，行為互異，應分論併罰。
    被告於94年5月16日之施用第一級毒品犯行，雖未在本件公
    訴人起訴範圍，惟被告已坦承犯行，此部分非法施用行為與
    本件已起訴部分之施用行為，時間緊接，所犯罪名、犯罪基
    本構成要件相同，顯係基於概括犯意而為，有連續犯之裁判
    上一罪關係，為本件起訴效力所及，且經檢察官移送併案審
    理，本院自應就此部分併為審理。查被告經觀察勒戒完畢後
    ，仍仍未能戒除毒癮，施用毒品屬自戕行為、犯罪動機、目
    的、手段、品行、智識程度、犯罪所生危害、犯罪後坦承犯
    行之犯後態度等一切情狀，分別量處如主文所示之刑，並定
    應執行刑，以資懲儆。扣案之海洛因為第一級毒品，數量甚
    微，與包裝袋不能析離，應均依毒品危害防制條例第18條第
    1項前段沒收銷燬，另注射針筒1支，核其性質非專供施用毒
    品所用，未經使用，且為被告自承為其所有，預備供施用第
    一級毒品所用，應依刑法第38條第1項第2款，宣告沒收。
據上論斷，應依刑事訴訟法第273 條之1第1項、第299條第1項前
段，毒品危害防制條例第10 條第1項、第2項、第23條第2項、第
18條第1項前段，刑法第11條、第56條、第51條第5款、第38 條
第1項第2款，判決如主文。
本案經檢察官甲○○到庭執行職務。
中    華    民    國    95    年    5    月    10   日
                  刑事第二庭法  官  王敏慧
以上正本證明與原本無異。
對於本件判決如有不服，應於收受送達後10日內，向本院提出上
訴書狀，上訴於臺灣高等法院，並按他造當事人之人數附具繕本
。
中    華    民    國    95    年    5    月    10   日
                            書記官  彭淑芳
附錄本案論罪科刑法條全文：
毒品危害防制條例第10條：
施用第一級毒品者，處6月以上5年以下有期徒刑。
施用第二級毒品者，處3年以下有期徒刑。


司法院資訊處製作；財團法人民間司法改革基金會備份。
